Register of the Polish independent publications collection, 1976-1990
Hoover Institution Archives
- KOMUNIKAT.
  *Note: Kaminska identifies it as a publication of the Komisja Krajowa NSZZ Solidarnosc, Gdansk (Bibliografia, item no. 505); more likely a Region Mazowsze publication.
  - 1981 -no. 1(Dec. 13, 2:30 PM), 2(Dec. 13, 3 PM)
- KOMUNIKAT. Biuro Prasowe Komitetu Strajkowego Akademii Medycznej w Warszawie.
  *Note: see also SB--Strajkowy Biuletyn.
  - 1981 -no. 3(Feb. 10, 6, 8(Feb. 13)
- KOMUNIKAT. Centralne Studenckie Biuro Prasowe "Myslnik."
  1981-[ Wroclaw] (weekly?)
  - 1981 -no. (Mar. 23), (Mar. 28)
- KOMUNIKAT. Cisowski Komitet Samoobrony Ludzi Wierzacych.
  1979-Cisow, woj. Tarnobrzeg (frequency?)
  - 1979 -no. 1(Dec. 9)
- KOMUNIKAT. Komitet Bojkotowy [Szkolenia Wojskowego WSP i WSI].
  1989-Opole. (occasional)
  - 1989 -no. 1[Oct.]
- KOMUNIKAT. Komitet Funduszu Ochrony Praworzadnosci.
  *Note: see also Praworzadnosc: dokumenty and Praworzadnosc: pismo Komitetu Ochrony Praworzadnosci.
  - 1984 -no. 3-4[Feb.-Mar.], 6[Mar. 20] 13(Oct. 31)
- KOMUNIKAT. Komitet Obrony Robotnikow, see Biuletyn Informacyjny. KSS "KOR."
- KOMUNIKAT. Komitet Samoobrony Chlopskiej Ziemi Grojeckiej.
  1978-Zbrosza Duza. (irregular)
  - 1978 -no. 5-6, and unnumbered issues (Nov. 19), (Dec. 4)
  - 1979 -no. 12
- KOMUNIKAT. Komitet Samoobrony Chlopskiej Ziemi Rzeszowskiej.
  1978-Lowisko. (irregular)
  - 1978-no. 1(Nov. 20)
- KOMUNIKAT. Komitet Strajkowy NSZZ Solidarnosc i NSZZ Solidarnosc Wiejska w Ustrzykach Dolnych
  1981. Ustrzyki Dolne. (occasional)
  - 1981 -no. 7(Jan. 5), 26(Nov. 14)
- KOMUNIKAT. Komitet Strajkowy w Rzeszowie.
  1980?-Rzeszow. (frequency?)
  *Note: Serwis informacyjny of Komitet Strajkowy on reverse side.
  - 1981 -no. 2(Jan. 2), 4(Jan. 5), 5(Jan. 5), 12(Jan. 8), 13[Jan. 13), 17(Jan. 24), (Feb. 3), (Feb. 4), (Feb. 18), and "Uchwala nr. 3" (Jan. 12)
- KOMUNIKAT. Krajowy Komitet Strajkowy NSZZ "Solidarnosc."
  - 1981 -no. 5(Mar. 26)
- KOMUNIKAT. KSS "KOR," see Biuletyn Informacyjny. KSS "KOR."
- KOMUNIKAT. Miedzyzakladowa Rada Solidarnosc w Poznaniu, see Komunikat MR"S."
- KOMUNIKAT. Miedzyzakladowy Komitet Strajkowy NSZZ "Solidarnosc" Woj. Jeleniogorskiego, see Komunikat Miedzyzakladowego Komitetu Strajkowego woj. Jeleniogorskiego
- KOMUNIKAT. Miedzyzakladowy Komitet Strajkowy Regionu Wielkopolska.
  1981. Poznan. (irregular)
  - 1981 -no. 1(Mar. 24)--5[Mar. 31]
- KOMUNIKAT. Mikroregion "S" Mokotow.
  1983?-Warszawa-Mokotow. (frequency?)
  *Note: no. 2, 1985 titled: Komunikat MR 'S' Mokotow.
  - 1983 -no. 3(May)
  - 1984 -no. 2/8(Mar. 18), 3/8(July 4)
  - 1985 -no. 1(Jan.), 2(May 29)
- KOMUNIKAT. MKR NSZZ "Solidarnosc" w Szczecinie, see Komunikat Stoczniowej Komisji Robotniczej NSZZ "Solidarnosc."
- KOMUNIKAT. [MKS NSZZ "Solidarnosc" w Bydgoszczy].
  1981. Bydgoszcz. (occasional)
  *Note: see also: Komunikat. [MKZ Bydgoszcz].
  - 1981 -no. [Mar. 20], [Mar. 22]
- KOMUNIKAT. MKZ Bialystok.
  1981?-Bialystok. (frequency?)
  - 1981 -no. 7(Mar. 25)
- KOMUNIKAT. [MKZ Bydgoszcz].
  *Note: see also: Komunikat. [MKS NSZZ "Solidarnosc" w Bydgoszczy].
  - 1981 -no. [Mar. 19], [Mar. 20], 8(Mar. 22), [Mar. 22]
- KOMUNIKAT. MKZ NSZZ "Solidarnosc" Ziemi Lodzkiej, see Komunikat. NSZZ Solidarnosc, Zarzad Regionalny Ziemi Lodzkiej.
- KOMUNIKAT. Niezalezny Samorzadny Zwiazek Zawodowy Solidarnosc. Miedzyzakladowy Komitet Zalozycielski w Poznaniu.
  1980-Poznan. (irregular)
  - 1980 -no. 7(Sept. 30)--12(Oct. 22)
- KOMUNIKAT. Niezalezny Samorzadny Zwiazek Zawodowy "Solidarnosc." Miedzyzakladowy Komitet Zalozycielski w Zielonej Gorze.
  1980-Zielona Gora. (frequency?)
  - 1980 -no. 10(Oct. 3), 11(Oct. 6)
- KOMUNIKAT. NSZZ Solidarnosc, Zarzad Regionalny Ziemi Lodzkiej.
  1981. Lodz. (frequency?)
  *Note: original title: Gotowosc Strajkowa: komunikat; prior to no. 136 published by MKZ Ziemi Lodzkiej; see also Komunikat Zjazdowy and Komunikat: pismo prezydium Zarzadu Regionu Ziemi Lodzkiej NSZZ "Solidarnosc" published in 1990.
  - 1981 -no. 4(Jan. 25)--12, 14, 15, 18, 20, 21, 29, 31, 32, 36-39, 42--47, 49, 53--55, 57--65, 67--69, 71--83, 85--92, 94--98, 101--103, 105, 106, 108--114, 116--118, 123--128, 130--142, 144--156, 158, 160--176, 178--182, 184, 186--189, 191--193, 195, 199, 200, 202--205, 220--222, 226--228, 230, 231, 234--239, 241, 243, 246--249, 252--254, 260--273, 275, 277, 278, 280--286, 290--297, 299 (Dec. 11)
- KOMUNIKAT. Obywatelska Inicjatywa w Obronie Praw Czlowieka "Przeciw Przemocy."
  198?-[ Krakow?] (frequency?)
  - 1985 -no. 13(Mar. 16)
- KOMUNIKAT. Obywatelski Komitet Porozumiewawczy "Solidarnosc" Regionu Pomorza Zachodniego, see Komunikat Solidarnosci.
- KOMUNIKAT. Osrodek Mysli Ludowej.
  1979-[s.l.] (frequency?)
  - 1979 -no. 1(July)
- KOMUNIKAT. Prezydium KKP w Bydgoszczy.
  - 1981 -no. 5(Mar. 20), 6(Mar. 21)
- KOMUNIKAT. Prezydium Zarzadu Regionu Pomorza Zachodniego..., see Komunikat Prezydium Zarzadu Regionu Pomorza Zachodniego...
- KOMUNIKAT. [Przedstawicieli NSZZ "Solidarnosc" dzialajacych w wyzszych uczelniach i PAN].
  - 1988 -no. 2(Nov. 19)
- KOMUNIKAT. Przemyski Komitet Samoobrony Ludzi Wierzacych.
  1979-Przemysl. (frequency?)
  - 1979 -no. 2(Oct. 7), 4(Dec. 16)
- KOMUNIKAT. [RKK NSZZ "Solidarnosc" Gdansk].
  1988-Gdansk. (daily/hourly)
  - 1988 -no. 4(Aug. 24, 5 PM), 10(Aug. 30, 3 PM)
- KOMUNIKAT. [Ruch Wolnosc i Pokoj].
  - 1985 -no. (Dec. 4)
- KOMUNIKAT. Rybnicki Klub Polityczny "Wolni i Solidarni."
  1990. Rybnik. (occasional)
  *Note: see also: Komunikaty: wiadomosci dnia.
  - 1990 -no. [Mar. 12]
- KOMUNIKAT. Solidarnosc.
  1980?-Starachowice. (frequency?)
  - 1981 -no. 125[May 14]
- KOMUNIKAT. Solidarnosc 80. [Zarzad Regionu Pomorza Zachodniego NSZZ "Solidarnosc"-80].
  1990?-[ Szczecin] (frequency?)
  Holdings: [1990] -no. 3, 7, 8
- KOMUNIKAT. Solidarnosc. Szczecin.
  1982?-Szczecin. (frequency?)
  *Note: published by [?]: "Krzysztof Dlugi -Doker."
  *Note: TKZ UG: Tymczasowa Komisja Zakladowa Uniwersytetu Gdanskiego.
  - 1982 -no. 3(Oct. 8), 4(Oct. 23)
  - 1983 -no. 6(Feb. 7), 7(Feb. 14)
- KOMUNIKAT. TKZ UG NSZZ Solidarnosc.
  - 1988 -no. 3(Oct. 13)
- KOMUNIKAT. Uczelniany Komitet Gotowosci Strajkowej NSZZ "Solidarnosci" i NZS Politechniki Slaskiej.
  1981. Gliwice. (occasional)
  - 1981 -no. 4, 6(Mar. 25)
- KOMUNIKAT. Uniwersytet Ludowy.
  197?-Zbrosza Duza. (irregular)
  - 1979 -no. (Feb. 7), (Apr. 9)
- KOMUNIKAT. WSK Okecie. TKZ NSZZ "Solidarnosc."
  1982?-Warszawa-Okecie. (frequency?)
  - 1982 -no. (Oct. 1)
  - 1983 -no. 11, 13, 14(May 8), 15, 20, 28(Aug. 20)
- KOMUNIKAT. Zarzad Regionalny Ziemi Lodzkiej, NSZZ Solidarnosc, see Komunikat. NSZZ Solidarnosc, Zarzad Regionalny Ziemi Lodzkiej.
- KOMUNIKAT: informacje Tymczasowego Zarzadu Regionu Wielkopolska NSZZ "Solidarnosc."
  *Note: mutilated issue.
  - 1989 -no. 4(July 3)
- KOMUNIKAT: pismo prezydium Zarzadu Regionu Ziemi Lodzkiej NSZZ "Solidarnosc."
  *Note: see also: Komunikat. NSZZ Solidarnosc, Zarzad Regionalny Ziemi Lodzkiej published in 1981.
  - 1990 -no. 4(Feb. 23, 5, 9--12, 14--16(July 27)
- KOMUNIKAT: pismo Zarzadu Uniwersyteckiego Niezaleznego Zrzeszenia Studentow Uniwersytetu Wroclawskiego, see Komunikat NSZ UWr.
- KOMUNIKAT: pismo Zarzadu Uniwersyteckiego NZS i Zarzadu Akademickiego Ruchu Oporu NZS PWr.
  1983-Wroclaw. (irregular)
  - 1984 -no. 13(May 22), 15(July-Sept.)
- KOMUNIKAT BIURA INFORMACJI KRAJOWEJ SEKCJI OSWIATY I WYCHOWANIA NSZZ SOLIDARNOSC.
  1989?-Gdansk. (frequency?)
  - 1990 -no. 31(Jan. 17), 32(Jan. 19)
- KOMUNIKAT BIURA PRASOWEGO KOMITETU STRAJKOWEGO STUDENTOW AKADEMII MEDYCZNEJ W WARSZAWIE, see Komunikat. Biuro Prasowe Komitetu Strajkowego Akademii Medycznej w Warszawie.
- KOMUNIKAT CENTRALNEGO STUDENCKIEGO BIURA PRASOWEGO, see Komunikat. Centralne Studenckie Biuro Prasowe "Myslnik."
- KOMUNIKAT INFORMACYJNY. MKS NSZZ Solidarnosc Regionu Podbeskidzia.
  1980?-Bielsko-Biala. (c.daily)
  - 1981 -no. 9(Jan. 30), 11--13(Feb. 1)
- KOMUNIKAT KOMITETU OBRONY PRZESLADOWANYCH ZA PRZEKONANIA.
  1981? [s.l.] (frequency?)
  *Note: motto: "Bo lepiej bysmy stojac umierali niz mamy kleczac na kolanach zyc" (L. Narbutt).
  Holdings: [1981?] -no. 2
- KOMUNIKAT KOMITETU OBRONY WIEZIONYCH ZA PRZEKONANIA, REGION POMORZA ZACH.
  1981-( Szczecin) (frequency?)
  - 1981 -no. 1
- KOMUNIKAT KOMITETU ZALOZYCIELSKIEGO NIEZALEZNYCH SAMORZADNYCH ZWIAZKOW ZAWODOWYCH Z SIEDZIBA WE WROCLAWIU.
  1980. Wroclaw. (weekly?)
  - 1980 -no. (Sept. 12), (Sept. 17), 4(Sept. 23)
- KOMUNIKAT KOMITETU ZALOZYCIELSKIEGO NSZZ SOLIDARNOSC PRACOWNIKOW K.W.K. ANDALUZJA W PIEKARACH SLASKICH.
  1988-Piekary Slaskie. (frequency?)
  - 1989 -no. 3[June]
- KOMUNIKAT KSS "KOR," see Biuletyn Informacyjny. KSS "KOR."
- KOMUNIKAT MIEDZYZAKLADOWEGO KOMITETU STRAJKOWEGO PRZY KBM--W-WA POLNOC.
  *Note: KBM: Kombinat Budownictwa Miejskiego; see also Komunikat Specjalny.
  - 1981 -no. [1](Mar. 26), 2(Mar. 28), and "instrukcja strajkowa" no. 1--3
- KOMUNIKAT MIEDZYZAKLADOWEGO KOMITETU STRAJKOWGO WOJ. JELENIOGORSKIEGO.
  1981. Jelenia Gora. (daily/hourly)
  - 1981 -no. 11(Jan. 26), 17(Jan. 28, 11:30 PM)
  - 1981 -no. 4(Mar. 27)
- KOMUNIKAT MIEDZYZAKLADOWEJ KOMISJI ROBOTNICZEJ [NSZZ "SOLIDARNOSC"] W SZCZECINIE, see Komunikat Stoczniowej Komisji Robotniczej NSZZ "Solidarnosc."
- KOMUNIKAT MKR NSZZ "SOLIDARNOSC" W SZCZECINIE, see Komunikat Stoczniowej Komisji Robotniczej NSZZ "Solidarnosc."
- KOMUNIKAT MKS NSZZ "SOLIDARNOSC" W BYDGOSZCZY, see Komunikat. [MKS NSZZ "Solidarnosc" Bydgoszcz].
- KOMUNIKAT MR"S." Miedzyzakladowa Rada Solidarnosci w Poznaniu. (Box 58.)
  198?-Poznan. (frequency?)
  *Note: no. 3, 1984 titled: Komunikat. Miedzyzakladowa Rada Solidarnosc w Poznaniu.
  - 1984 -no. 3(Mar. 30), 5(Dec.)
  - 1985 -no. 8(Nov.)
  - 1987 -no. 15-16(Aug.)
- KOMUNIKAT MR 'S' MOKOTOW, see Komunikat. Mikroregion "S" Mokotow.
- KOMUNIKAT NZS AKADEMIA MEDYCZNA: co slychac...
  1981. Wroclaw. (frequency?)
  - 1981 -no. (Mar. 22)
- KOMUNIKAT NZS UWr: pismo Zarzadu Uniwersyteckiego Niezaleznego Zrzeszenie Studentow Uniwersytetu Wroclawskiego.
  *Note: originally subtitled: "pismo Zarzadu Uczelnianego, Uniwersytet Wroclawski."
  - 1981 -no. 15(May 12), 17(June 15)
  - 1983 -no. 4(Apr. 20: "wydanie specjalne")
  - 1985 -no. 30(Sept. 30)--37, 9/38(Dec. 15)
  - 1986 -no. 10/39(Jan.)--4/52(Dec. 7-28)
  - 1987 -no. 5/53(Jan. 4-25), 6/54, 8/56, 1/59--4/62 (Dec. 6-27)
  - 1988 -no. 63(Jan. 3-24)
- KOMUNIKAT PREZYDIUM ZARZADU REGIONU POMORZA ZACHODNIEGO NSZZ "SOLIDARNOSC."
  1981?-Szczecin. (daily)
  - 1981 -no. 21(Sept. 1), 33, 35, 37, 38, 41, 43, 45, 54, 56, 69, 75, 76, 85, 86(Nov. 24)
- KOMUNIKAT RKS W ZM URSUS.
  Holdings: [1980] -no. [1?], 3
- KOMUNIKAT SEKCJI INFORMACJI ZR MALOPOLSKA.
  *Note: before July titled: Komunikat Sekcji Informacji MKZ Malopolska.
  - 1981 -no. 27(Feb. 3), 28, 35, 37--45, 48--51, 131, 132, 151, 155--157, 187, 188, 190, [193?](Aug. 6), 197, 199, 202, 206--211, 213--216, 218, 221-223 (Aug. 31)
- KOMUNIKAT SOLIDARNOSCI. Obywatelski Komitet Porozumiewawczy Pomorza Zachodniego.
  1989-Szczecin. (weekly?)
  - 1989 -no. [early May]--6A(May 19)
- KOMUNIKAT SPECJALNY. Wdg. Serwisow Informacyjnych Biura Krajowego i innych. Miejski Komitet Strajkowy Zakopane.
  1981. Zakopane. (occasional)
  Holdings
  - 1981 -no. 6(Mar. 24), 7(Mar. 25), 8(Mar. 26), 9 [Mar. 26], 10(Mar. 28), 11(Mar. 3), 12(Apr. 2)
- KOMUNIKAT SPECJALNY: informacja o przebiegu realizacji postulatow zgloszonych przez zalogi Zakladow Kombinatu Budownictwa Miejskiego Warszawa Polnoc.
  1980-Warszawa. (occasional)
  *Note: see also Komunikat Miedzyzakladowego Komitetu Strajkowego przy KBM--W-wa Polnoc.
  - 1980 -no. 1(Sept. 30)
- KOMUNIKAT SPECJALNY: interwencja funkcjonariuszy MO i SB na sesji WRN w Bydgoszczy w dniu 19 marca 1981 roku.
  - 1981 -no. [Mar. 20]
- KOMUNIKAT STOCZNIOWEJ KOMISJI ROBOTNICZEJ NSZZ "SOLIDARNOSC."
  1980-81. Szczecin. (c.twice a week)
  *Note: in 1980 titled: Komunikat Miedzyzakladowej Komisji Robotniczej w Szczecinie, and Komunikat MKR NSZZ "Solidarnosc" w Szczecinie.
  - 1980 -no. 14(Nov. 5), 17, 20--32, 34, 38, 39, 41, 42, 44(Dec. 31)
  - 1981 -no. 45(Jan. 6)--48, 51, 55, 56, 59, 60, 65, 66 (Apr. 24)
- KOMUNIKAT WOJSKOWY. [Pomaranczowa Alternatywa].
  - 1988 -no. 5[late Apr.]
- KOMUNIKAT ZARZADU REGIONU ZIEMI LODZKIEJ see Komunikat: pismo prezydium Zarzadu Regionu Ziemi Lodzkiej NSZZ "Solidarnosc."
- KOMUNIKAT ZESPOLU INFORMACJI OGOLNEJ MKZ BYDGOSZCZ.
  - 1981 -no. 2[Mar. 22]
- KOMUNIKAT ZJAZDOWY. NSZZ Solidarnosc, Zarzad Regionalny Ziemi Lodzkiej.
  *Note: see also Komunikat. NSZZ Solidarnosc, Zarzad Regionalny Ziemi Lodzkiej.
  - 1981 -no. 2(Sept. 5)--4, 7, 9--11, 13--17, 20--23, 25, 28--34, 37, 39, 42, 45(Oct. 7)
- KOMUNIKATY. MKZ NSZZ Solidarnosc woj. walbrzyskiego.
  1981-Walbrzych. (frequency?)
  - 1981 -no. 1(Feb. 4)
- KOMUNIKATY. NSZZ Solidarnosc--Gubin.
  1981?-Gubin. (frequency?)
  - 1981 -no. (Mar. 10)
- KOMUNIKATY. NSZZ "Solidarnosc" Uniwersytetu Wroclawskiego.
  198?-Wroclaw. (weekly?)
  - 1980 -no. (Dec. 24-31)
  - 1981 -no. (Jan. 8), (May 13), (May 20), (Sept. 30), (Oct. 17), (Oct. 31), (Nov. 14), (Nov. 28)
- KOMUNIKATY. Podlaski Komitet Samoobrony Ludzi Wierzacych.
  1978-Stare Opole. (irregular)
  - 1978 -no. 1(Dec. 5)
  - 1979 -no. 5(Nov.)
- KOMUNIKATY: informator ZR Wlkp NSZZ "S."
  1990?-Poznan. (c.biweekly)
  - 1990 -no. 65(May 10, 68, 72--77(Aug. 30)
- KOMUNIKATY: pismo Zarzadu Uniwersyteckiego NZS i Zarzadu Akademickiego Ruchu Oporu NZS PWr, see Komunikat: pismo Zarzadu Uniwersyteckiego NZS i Zarzadu Akademickiego Ruchu Oporu NZS PWr.
- KOMUNIKATY: przeglad wiadomosci. NSZZ "Solidarnosc" w Politechnice Warszawskiej, see KPW--Komunikaty, przeglad wiadomosci. NSZZ "Solidarnosc" w Politechnice Warszawskiej.
- KOMUNIKATY: serwis informacyjny NSZZ Solidarnosc Akademii Rolniczej w Wroclawiu.
  - 1989 -no. 13-14(Oct. 1-14), 15
- KOMUNIKATY: wiadomosci dnia.
  1981-Starachowice. (frequency?)
  *Note: see also Komunikat. Solidarnosc.
  - 1981 -no. 1(May 27)
- KOMUNIKATY MKZ NSZZ SOLIDARNOSC KOLOBRZEG.
  - 1980 -no. 7(Dec. 30)
  - 1981 -no. 1/8(Jan. 11)--3/10(Feb. 9)
- KOMUNIKATY NIEZALEZNEGO SAMORZADNEGO ZWIAZKU ZAWODOWEGO SOLIDARNOSC PRZY BIBLIOTECE NARODOWEJ.
  1980-81. Warszawa. (frequency?)
  - 1980 -no. 3(Nov. 28)
  - 1981 -no. 3/7(Mar. 26), 4/8, 7/11(Oct. 21), and "wydanie strajkowe" (Mar. 27)
- KOCEPCJE I REALIA. Wolnosc-Sprawiedliwosc-Niepodleglosc.
  - 1984 -no. 1(May)
- KONCEPT: radomski kwartalnik niezalezny.
  1986-Radom. (quarterly)
  - 1987 -no. 2-3
- KONFEDERACJA DOLNOSLASKA: pismo Konfederacji Polski Niepodleglej.
  1987-Wroclaw (frequency?)
  *Note: originally subtitled: "pismo Obszaru 7 Konfederacji Polski Niepodleglej.
  - 1987 -no. "numer specjalny" [Nov.]
  - 1989 -no. 4, 5
- KONFEDERAT OKOLSKI: pismo KPN Okregu Slaska Opolskiego. (Box 59.)
  - 1989 -no. 3, 4
- KONFEDERATA GDANSKI: pismo Konfederacji Polski Niepodleglej okregu gdanskiego.
  - 1988 -no. 1(Oct. 1)
- KONFLIKTY. Skarzysko.
  1982-Skarzysko. (weekly)
  - 1982 -no. 1(May 17)--4, 7(June 26)
- KONGRES LIBERALNO-DEMOKRATYCZNY: [jednodniowka].
  1990. [ Bydgoszcz] (occasional)
  - 1990 -no. (May 18)
- KONGRESMAN: informator przedsiebiorcow i liberalow.
  - 1989 -no. 1[Apr. 30]
- KONIEM PRZEZ SWIAT. Bialoleka.
  1982. Bialoleka (prison) (daily)
  *Note: photocopies of handwritten originals.
  - 1982 -no. 10(62nd day), 12(64th day), 14(66th day), 45(103rd day), 53(112th day)
- KONKRET. [Warszawa].
  1984. Warszawa. (frequency?)
  - 1984 -no. 1(Jan.)
- KONKRET. Wydaje Ruch Spoleczny Solidarnosc--Sekcja Organizacyjna.
  1983-Wroclaw, Lubin, Legnica, Glogow.(monthly?)
  - 1983 -no. 1(Mar.)--6(Summer)
  - 1984 -no. 8(Jan-Feb.), 9(Spring)
- KONKRET: pismo spoleczno polityczne.
  1985-Wroclaw. (quarterly?)
  - 1985 -no. 1(Autumn)
  - 1986 -no. 2(Winter), 3(Autumn)
  - 1987 -no. 4-5[July]
- KONKRETNIE. NSZZ Solidarnosc, RMKZ Bytom.
  1981?-Bytom. (frequency?)
  - 1981 -no. 2(Apr. 15)--5(June 15)
- KONSERWATYSTA: jednodniowka Klubu Konserwatywnego w Lodzi.
  - 1989 -no. (Nov.)
- KONTAKTY. Siec Komitetow Oporu Spolecznego Regionu Slasko-Dabrowskiego.
  1982-Katowice. (monthly?)
  *Note: originally published by: Komitet Oporu Spolecznego Regionu Slasko-Dabrowskiego.
  - 1982 -no. 1(May 21)--3, 6--8(Dec. 27)
  - 1983 -no. 1/10(Mar. 27), 11(May 12)
- KONTAKTY: pismo Solidarnosci Oswiaty Niezaleznej.
  1983?-Gdansk. (monthly)
  *Note: various subtitles; no. 28 has two different editions.
  - 1983 -no. 3(Apr.), 4(May)
  - 1984 -no. 10(Jan.), 15--17(Dec.)
  - 1985 -no. 18(Jan.), 20--28(Dec.)
  - 1986 -no. 28(Jan.)--32(May)
  - 1987 -no. 38(Jan.), 39, 40, 46, 47(Dec.)
  - 1988 -no. 48(Jan.), 51, 54, 56, 57(Dec.)
  - 1989 -no. 58(Apr.)
- KONTRA. Konfederacja Polski Niepodleglej.
  1989-Radom. (frequency?)
  - 1990 -no.2/11(Feb. 1-15)
- KONTRA: pismo Niezaleznego Zrzeszenia Studentow regionu Slasko-Dabrowskiego.
  - 1986 -no. (Dec.)
- KONTRA: pismo Niezaleznej Rady Oporu.
  Holdings: [1984] -no. 1
- KONTRA: pismo NSZZ "Solidarnosc" Regionu Torunskiego.
  1982-Torun. (weekly?)
  - 1982 -no. 2(Jan. 29), 4, 5, 9, 13(June 4), (June 8), 15(June 21)--19, 21--29(Dec. 7)
  - 1983 -no. 30(Jan. 13)--48, 53--56, 58--61(Nov. 30?)
  - 1984 -no. 64(Jan. 10)--73, 76--83(Dec. 20)
  - 1985 -no. 84(Jan. 17), 86--88, 90, 91(May 5)
- KONTRABAS: niezalezne, samorzadne i calkowicie nieregularne pismo czlonkow i sympatykow Redakcji, ich rodzin i przyjaciol, krytycznie nastawionych do obecnej rzeczywistosci.
  1988-Torun. (irregular)
  - 1988 -no. 1(June)
- KONTRAPUNKT: pismo NSZZ Solidarnosc Szkol Wyzszych w Lublinie.
  1982-Lublin. (biweekly)
  - 1982 -no. 1(Sept. 1)--5(Oct. 31)
- KONTUR: kwartalnik literacki, pismo niezalezne. Spoldzielnia Wydawnicza Profil.
  1988-Wroclaw. (quarterly)
  - 1988 -no. 1(Spring)
- KOREKTA: analizy, historia, literatura, propozycje. Ruch Solidarnosci Mlodych.
  1987-Bialystok. (frequency?)
  - 1987 -no. 1(Apr.)
- KORESPONDENT: biuletyn ZR NSZZ Solidarnosc, Szczecin.
  198?-Szczecin. (irregular)
  *Note: originally subtitled: "biuletyn MKO NSZZ Solidarnosc."
  - 1989 -no. 1/30(Jan. 6)--14/48, 16/50---22/56, 24/58, 25/59, 28/61--32/65(Dec. 13), and "numer specjalny," 38(Feb. 28)
  - 1990 -no. 5/70(Mar. 3)--14/79(July 30)
- KORESPONDENT: informator mlodziezy szkolnej.
  1988-Warszawa. (monthly?)
  - 1988 -no. 1(Oct. 5)--3(Dec. 15)
  - 1989 -no. 4(Jan. 15)--11(Oct. 10)
- KOS. Wydaje Komitet Oporu Spolecznego. (Box 60.)
  1982-Warszawa. (weekly/biweekly)
  *Note: "Odezwa," 1982 published in Region Pomorza Zachodniego; no. 4, has Warsaw and Gliwice editions; KOS has several supplements entitled: Kultura Niezalezna.
  - 1982 -no. 2(Jan. 20)--20(Nov. 29), and "dodatek do KOS-a," and "dodatek nadzwyczajny" (May), and "numer specjalny" (Apr. 5), and "Odezwa," and "Teksty" no. 1
  - 1983 -no. 21-22--44-45(Dec. 4)
  - 1984 -no. 46(Jan. 2)--65(Dec. 9)
  - 1985 -no. 66(Jan. 6)--86(Dec. 29)
  - 1986 -no. 87(Jan. 12)--108(Dec. 29), and "dodatek nadzwyczajny" (June 2), no. 87A(Jan. 12), and "Special edition" in English
  - 1987 -no. 109(Jan. 12)--22/130(Dec. 27) (Box 61.)
  - 1988 -no. 1/131(Jan. 10)--20/150(Dec. 11)
  - 1989 -no. 1/151(Jan. 2)--15/165(Dec. 10)
- KOS-2: pismo Komitetu Oporu Spolecznego.
  - 1982 -no. (June 21)
- KOS 213: pismo Kol Oporu Spolecznego. NSZZ Solidarnosc, Malopolska.
  1982-Krakow. (frequency?)
  - 1983 -no. 2/25(Mar. 13)
- KOS MALYCH ZAKLADOW PRACY CD, see CD, KOS Malych Zakladow Pracy/Solidarnosc Malopolska.
- KOSCIERZAK: biuletyn informacyjny Komitetu Obywatelskiego. Koscierzyna-Solidarnosc.
  1990-Koscierzyna. (frequency?)
  - 1990 -no. 2[Feb.]
- KOSO, see Biuletyn Koso.
- KOTWICA.
  1982?-[ Poznan] (frequency?)
  Holdings: [1982] -no. 1
- KOTWICA: pismo NSZZ Solidarnosc zeglugi srodladowej.
  - 1987 -no. 7/10, 8(Dec. 1)
  - 1988 -no. 5/13(June)
- KOZIOLEK: lubelski serwis informacyjny.
  1988?-Lublin. (frequency?)
  Holdings: [1988] -no. 3--5
- KPW--KOMUNIKATY, PRZEGLAD WIADOMOSCI. NSZZ "Solidarnosc" w Politechnice Warszawskiej.
  - 1990 -no. 10/126(Mar. 20)
- KRAJ: analiza prasy podziemnej w Polsce.
  1983-[s.l.] [frequency?)
  - 1983 -no. 1(Nov.: "Stan Wojenny: 13 grudnia 1981-31 grudnia 1982")
- KRAJ: pismo polityczne.
  - 1981 -no. 1(Aug.)
  - 1984 -no. 2(Feb.)
- KRAKOWSKI CZAS. Wydawnictwo Mysli Nieinternowanej.
  - 1986 -no. 1, 2-3(Oct.-Nov.), and "dodatek" no. 1 and 2
- KRAKUS. [Redakcja i druk Wydawnictwo "Orzel Bialy"].
  *Note: motto: "Kazdy ma prawo do wolnosci przekonan i wypowiedzi..."
  - 1982 -no. 12(Dec. 6)
  - 1983 -no. 14(Jan. 5)--18(Mar. 29)
- KRAKUS: pismo Malopolskiego oddzialu liberalno-demokratycznej partii "Niepodleglosc."
  - 1985 -no. 1(Mar.), 2(Apr.-May)
- KRECIK: pisemko dla dziatwy.
  1985?-Krakow. (monthly/bimonthly)
  - 1985 -no. 1(Jan.)--7(Dec.), and one mutilated issue
- KRES. Solidarnosc, Region Pojezierze.
  1986-Suwalki. (frequency?)
  - 1986 -no. 3-4 (June 26)
- KRES: dwutygodnik ilustrowany, pismo Regionu Pojezierza NSZZ "Solidarnosc."
  1981-Suwalki. (frequency?)
  *Note: originally subtitled: "pismo Biura Informacyjnego 'Pojezierza,' NSZZ Solidarnosc Suwalki."
  - 1981 -no. 1(May 13), 12(Nov. 12)
- KRESOWIAK: pismo suwalskiego Komitetu Obywatelskiego "Solidarnoc." Suwalki.
  1990-Suwalki. (frequency?)
  - 1990 -no. 1(Feb. 23)
- KRET: glos NZS AR Szczecin.
  1980-Szczecin. (frequency?)
  *Note: nearly illegible issues.
  - 1980 -no. 3(Nov. 24)
  - 1981 -no. [1?]/5
- KRET: pismo nurtu lewicy rewolucyjnej PPS-RD.
  - 1989 -no. 1-2, 3-4, 5(June 4)
- KRET: polityczno-satyryczny nieregularnik studencki.
  - 1982 -no. (May 25), (Oct. 29?)
- KRONIKA DNIA.
  1981. [ Olsztyn] (occasional)
  - 1981 -no. (Aug. 27), (Aug. 29)
- KRONIKA LODZKA.
  1977-Lodz. (frequency?)
  - 1977 -no. 3
  - 1978 -no. 4(Mar.)
- KRONIKA LUBELSKA: pismo uczestnikow Ruchu Obrony Praw Czlowieka i Obywatela w Polsce.
  1979-Lublin. (frequency?)
  - 1980 -no. 4(Jan.-Apr.)
- KRONIKA MALOPOLSKA: pismo Solidarnosci, Malopolska.
  *Note: originally subtitled: "tygodnik Solidarnosci Malopolskiej"; no. 24 incorrectly dated 1982; no. 27,1983 mutilated.
  - 1982 -no. (Mar. 8), 5, 9(May 17), 10, 12, 16, 20--22 (Dec. 19)
  - 1983 -no. 24(Jan. 13), 25--29, 34--45(Dec. 21)
  - 1984 -no. 46(Jan. 16)--62(Dec. 3), and "wydanie specjalne" (Apr.) (Box 62.)
  - 1985 -no. 63 (Jan. 14)--78(Dec. 23)
  - 1986 -no. 79(Jan. 13)--96(Dec. 12)
  - 1987 -no. 97(Jan. 15), 98--100, 102--106, 108, 109 (Dec. 21)
  - 1988 -no. 110(Jan. 30)--112, 114, 116, 120, 121 (Oct. 24)
  - 1989 -no. 125(Jan. 28), 126(Feb. 25)
- KRONIKA TOWARZYSTWA KURSOW NAUKOWYCH.
  - 1980 -no. 1 [1981] - no. two unnumbered, undated issues
- KRONIKA WYDARZEN. Komisja Informacji NZS KUL.
  1980?-Lublin. (c.weekly)
  - 1981 -no. 4(Apr. 29)--6, 11(June 27)
- KROWODRZA: biuletyn informacyjny, see Biuletyn Informacyjny. Komitet Obywatelski "Solidarnosc." Krakow-Krowodrza, osiedle Czarna Wies.
- KRYTYKA: kwartalnik polityczny.
  1978-Warszawa. (quarterly)
  *Note: photocopies: no. 1, 2, 5 and 16.
  - 1978 -no. 1--3
  - 1979 -no. 5 (Box 63.)
  - 1980 -no. 7
  - 1981 -no. 8, 9
  - 1982 -no. 10-11
  - 1983 -no. 13-14, 15, 16
  - 1984 -no. 17, 18 (Box 64.)
  - 1985 -no. 19-20
  - 1986 -no. 21
  - 1987 -no. 23-24, 25
  - 1988 -no. 30
  - 1989 -no. 31 (Box 65.)
- KRZYK. RO NZS.
  *Note: originally published by: Studencka Grupa Oporu.
  - 1982 -no. 5[May ?], 6(May 28), 8, 14(Dec. 1)
- KRZYZ NOWOHUCKI: pismo chrzescijanskiej wspolnoty ludzi pracy.
  1979-Krakow. (monthly?)
  *Note: since its reappearance in 1985 subtitled: "katolickie pismo ludzi pracy."
  - 1980 -1/5, 3/7, 5-6/9-10(Nov-Dec.)
  - 1981 -no. 1/11(Jan.), 2/12, 3-4/13-14, 5-6/15-16, 7-8/17-18(July-Aug.)
  - 1985 -no. 1/21(Dec.)
  - 1986 -no. 2/23, 3/24
- "KTO ZA TYM STOI...": serwis informacyjny MKR Rzeszow.
  - 1981 -no. 26(Dec. 7), no. 28(Dec. 10)
- KU PRZYSZLOSCI: pismo ugrupowania politycznego Sluzba Wolnej Polsce.
  1987-[s.l.] (frequency?
  - 1987 -no. 1(Feb.), 2[Nov.]
  - 1988 -no. 4(Nov. 11)
- KU WOLNEJ POLSCE. Wydaje Miedzyzakladowa Komisja Koordynacyjna NSZZ "Solidarnosc," Region Slasko-Dabrowski.
  1982-83. Katowice. (frequency?)
  - 1982 -no. 2(Sept. 14)
  - 1983 -no. 1(Jan.), 2, 3/8--7/12(Sept. 20)